臺灣屏東地方法院民事判決　　　九十一年度訴字第五一號
　　原　　　　告　 丙○○
　　兼訴訟代理人　 乙○○
　　被　　　　告　 甲○○
右當事人間請求侵權行為損害賠償事件，本院判決如左：
    主      文
原告之訴及假執行之聲請均駁回。
訴訟費用由原告負擔。
    事      實
甲、原告方面：
一、聲明：求為判決：(一)被告應給付原告乙○○新台幣（下同）三十八萬零七百元，
    及應給付原告丙○○一十三萬元，暨均自起訴狀繕本送達翌日（即九十年十二月
    二十九日）起至清償日止按年利率百分之五計算之利息。(二)願供擔保，請准宣告
    假執行。
二、陳述：
（一）被告甲○○於民國八十九年四月二十三日凌晨二時三十分許，駕駛車牌號碼Ｚ
      Ｃ－一五九二號自用小客車，沿屏東縣台二十六線自北往南方向行駛，途經台
      二十六線南下一十九公里一百三十公尺路段，適原告丙○○駕駛其父即原告乙○○所有車牌號碼Ｆ六－六二九五號自用小客車（下稱系爭車輛）其上搭載訴
      外人楊國隆與謝育騏二人同向在前方內側車道行進。被告甲○○應注意該車前
      狀況並隨時採取必要之安全措施，且應注意其行車時速不得逾七十公里，而依
      當時之天候、路況，又無不能注意之情形，竟疏於注意及此，且未注意車前狀
      況，仍以時速一百公里之速度貿然前駛，嗣原告丙○○駕駛系爭車輛欲變換至
      外側車道之際，被告甲○○見狀仍閃煞不及而撞擊原告丙○○所駕駛系爭車輛
      後，即失控而穿越中央分隔島衝入對向車道路旁排水溝中翻覆，同時亦導致原
      告丙○○所駕駛系爭車輛因失控而撞擊到路旁之電線桿，系爭車輛後半部全毀
      ，另使原告丙○○受有頭部外傷、右大腿挫傷等傷害，爰主張侵權行為法則訴
      請被告賠償原告因此所受損害。
（二）原告乙○○請求修理系爭車輛所需支出費用三十八萬零七百元；而原告丙○○
      請求被告賠償左列項目之金額，共計一十三萬元，細目如下：工作損失：原
      告丙○○於本件車禍發生前原擔任汽車噴漆工，每月薪資二萬元，而原告丙○○因本件車禍致其頭部受傷，有腦震盪現象，在家修養一個半月，乃受有三萬
      元之工作損失。精神慰撫金：原告丙○○因本件車禍除受有頭部外傷與右大
      腿挫傷外，現尚有頭痛之嚴重後遺症，時常深夜無法入睡，身心飽受痛苦，為
      此請求精神慰撫金一十萬元。
三、證據：提出照片二件、估價單三件、證明書影本一件、汽車新領牌照登記書與汽
    車各項異動登記書影本各一件、本院九十年度交易字第一五六號與台灣高等法院
    高雄分院九十年度交上易字第二五四號刑事判決影本各一件為證。
乙、被告方面：
    被告未於言詞辯論期日到庭，亦未提出書狀作任何聲明或陳述。
丙、本院依職權調閱台灣屏東地法院檢察署八十九年偵字第五九九二號偵查卷宗、本
    院九十年度交易字第一五六號與台灣高等法院高雄分院九十年度交上易字第二五
    四號刑事卷宗。
    理      由
一、被告經合法通知，未於言詞辯論期日到場，經核無民事訴訟法第三百八十六條各
    款所列情形，爰依原告之聲請，准由其一造辯論而為判決。
二、本件原告起訴主張被告甲○○於八十九年四月二十三日凌晨二時三十分許，駕駛
    車牌號碼ＺＣ－一五九二號自用小客車，沿屏東縣台二十六線自北往南方向行駛
    ，途經台二十六線南下一十九公里一百三十公尺路段，適原告丙○○駕駛其父即
    原告乙○○所有車牌號碼Ｆ六－六二九五號自用小客車（下稱系爭車輛）其上搭
    載訴外人楊國隆與謝育騏二人同向在前方內側車道行進。被告甲○○應注意該車
    前狀況並隨時採取必要之安全措施，且應注意其行車時速不得逾七十公里，而依
    當時之天候、路況，又無不能注意之情形，竟疏於注意及此，且未注意車前狀況
    ，仍以時速一百公里之速度貿然前駛，嗣原告丙○○駕駛系爭車輛欲變換至外側
    車道之際，被告甲○○見狀仍閃煞不及而撞擊原告丙○○所駕駛系爭車輛後，即
    失控而穿越中央分隔島衝入對向車道路旁排水溝中翻覆，同時亦導致原告丙○○
    所駕駛系爭車輛因失控而撞擊到路旁之電線桿，系爭車輛後半部全毀，另使原告
    丙○○受有頭部外傷、右大腿挫傷等傷害云云，固提出汽車新領牌照登記書與汽
    車各項異動登記書、本院九十年度交易字第一五六號與台灣高等法院高雄分院九
    十年度交上易字第二五四號刑事判決、照片、估價單等件為證，惟查：
（一）依警偵查卷內所附道路交通事故調查報告表記載：被告所駕駛車輛於肇事路段
      的對向車道遺留輪胎印痕與刮擦痕的延長線，與系爭車輛於肇事路段所遺留煞
      車滑痕的延長線，其交叉點即撞擊點位於內車道的外側等情。按一般經驗法則
      ，如被告所駕駛車輛於撞擊系爭車輛後緊急轉彎並駛入對向車道，則系爭車輛
      固可能因受撞擊而改變行進方向，惟被告所駕駛車輛應未受影響，於其完成轉
      彎動作前應仍繼續維持原行進方向，亦即兩車撞擊地點應位於被告所駕駛車輛
      改變行進方向地點的後方，則上開道路交通事故調查報告表記載：被告所駕駛
      車輛於肇事路段遺留下輪胎印痕與刮擦痕的被告所駕駛車輛延長線，與系爭車
      輛於肇事路段所遺留下煞車滑痕的延長之交叉點即兩車撞擊點云云，容有誤會
      。
（二）依警偵查卷內所附肇事現場照片顯示：原告所駕駛系爭車輛的後車廂因遭擠壓
      而嚴重扭曲變型，其停放處旁電線桿斷裂，而被告所駕駛墨綠色車輛則傾斜於
      對向車道旁溝渠中，其前方保險桿脫落，其車燈與引擎蓋稍有毀損等情；而原
      告丙○○於警訊陳稱：「我行駛內車道至肇事地點時，我發現後面一部車子車
      速很快，我就將我車行駛至外車道要讓後面車子過去時，後面的車子就撞上我
      車後面，我就緊急煞車至路邊碎石路車子馬上打轉三圈，我車後車廂就撞上路
      邊電線桿。」等語（見八十九年五月二十四日警訊筆錄）。足認案發後系爭車
      輛停放處旁的電線桿係遭系爭車輛撞擊而斷裂，且系爭車輛之後車廂亦因遭此
      撞擊而嚴重扭曲變型，並參照被告所駕駛車輛因本件車禍僅其前方保險桿脫落
      ，及其車燈與引擎蓋稍有毀損情形，應認於案發當時系爭車輛的行進速度遠快
      於被告所駕駛車輛的行進速度，依一般經驗法則，行進速度較緩慢的車輛應無
      法與前方行進速度較快速的車輛有所接觸，則被告所駕駛行駛在後、速度較緩
      慢的車輛應無法撞擊行駛在前、速度較快的系爭車輛，
（三）訴外人即本件車禍發生當時乘坐系爭車輛之謝育騏於警訊陳稱：「（問當時有
      無發現其他車輛跟在後面）我有發現幾台自小客車跟在我們自小客車後面，詳
      細幾台我就不知道了。」等語；而訴外人即本件車禍發生當時乘坐系爭車輛之
      楊國隆於警訊陳稱：「我所坐丙○○的車子至肇事地點時發現後面有兩台自小
      客車行駛很快，就不去注意這兩台自小客車，我就把眼睛向前看，等行駛至轉
      彎道再過去一點時，我所坐的自小客車就被撞，自小客車馬上打轉三六○度有
      三、四圈，那時我就不醒人事，等我醒來時我人已在地上爬起來，而謝育騏叫
      我將丙○○從被撞毀後座車廂上拉起來，將要拉手時我又不醒人事了。」等語
      （均見八十九年五月二十四日警訊筆錄）。足認於本件車禍發生之際，除原告
      所駕駛系爭車輛外，尚有其他數台車輛同行駛於肇事路段。
（四）原告丙○○於偵訊中陳稱：「（問被何人所撞）我不知道是何人所撞，但應是
      事甲○○撞到的，要不然為何他的車子會發生事故，我被撞後未佔用道路，車
      子停於路邊空地，我被撞後又撞上電線桿，是車子被撞後旋轉撞上的。（問肇
      事前行駛於何車道）我開於內車道，位於被告車前，被告要超車，我有意讓他
      ，從後視鏡看有一銀色汽車，車速很快，但是否被告之車子我不清楚，是否銀
      色我不清楚，但很像銀色。」等語（見台灣屏東地法院檢察署八十九年偵字第
      五九九二號偵查卷宗九十年四月二日訊問筆錄）。足認原告丙○○於案發之際
      並未親見系爭車輛確遭被告所駕駛車輛撞擊，且其因有意變換車道禮讓後方來
      車先行而自系爭車輛的後視鏡觀看後方來車，其所觀看後方來車係一台銀色車
      輛。
（五）綜上所述，足認於本件車禍發生之際，除原告所駕駛系爭車輛外，尚有其他數
      台車輛同行駛於肇事路段，且當時行駛於系爭車輛車後方係一台銀色車輛，並
      非被告於案發當時所駕駛墨綠色車輛，而被告當時所駕駛車輛的行進速度亦較
      系爭車輛的行進速度緩慢，依一般經驗法則，被告所駕駛行駛在後、速度較緩
      慢的車輛尚無法與行駛在前、速度較快的系爭車輛有所接觸，自亦無法撞擊之
      。復查無其他證據足以證明被告甲○○所駕駛車輛確實曾撞擊系爭車輛，則原
      告主張前詞，尚難信為真實。
三、從而，於本件車禍發生之際，被告甲○○所駕駛車輛既未曾撞擊系爭車輛，則原
    告主張本於侵權行為法則訴請被告賠償其因此所受損害云云，於法不合，應予駁
    回。又原告之訴既經駁回，其假執行之聲請已失所附麗，應併予駁回之。
據上論結，本件原告之訴為無理由，並依民事訴訟法第三百八十五條第一項前段、第
七十八條，判決如主文。
中　　　華　　　民　　　國　　九十一　　年　　　五　　　月　　 十五　 　日
                                       臺灣屏東地方法院民事第一庭
~B法　　　官　賴秀雯
右為正本係照原本作成。
如不服本判決，應於送達後廿日內，向本院提出上訴狀。
~B法院書記官　滕一珍
中　　　華　　　民　　　國　　九十一　　年　　　五　　　月　　 十五 　　日
